臺灣苗栗地方法院交通事件裁定　　　　　　　　　　　九十一年度交聲字第六四號
　　移送機關　交通部公路總局新竹區監理所苗栗監理站
　　受處分人　甲○○
　　即異議人
右列受處分人因違反道路交通管理處罰條例案件，對於交通部公路總局新竹區監理所
苗栗監理站中華民國九十一年三月二十九日所為之裁決處分（原處分案號：九一竹監
苗字第裁５４─Ｆ00000000號）聲明異議，本院裁定如左：
    主  文
原處分關於吊銷駕駛執照部分撤銷。
其餘聲請駁回。
    理  由
一、本件異議意旨略以：受處分人於民國九十一年二月二十一日十六時四十五分許，
    確有酒醉駕車肇事致人受傷情事，惟事發後有將車輛停留於現場，並將被害人送
    醫，嗣因隨後趕去醫院探視傷者才離開現場，致警察一時尋找受處分人未果，即
    誤以為受處分人已逃逸，而逕行舉發。實際上受處分人是去醫院，惟因不知被害
    人姓名（嗣後始知傷者已轉院治療），故於未見到被害人後又急忙趕回現場，並
    待在自己車中等待警察到來，其後亦隨同警察前往派出所完成筆錄，故自始並無
    逃逸之意圖，所謂「肇事後逃逸」，顯係出於誤會。況被害人所受者為輕傷，並
    非重傷害，事後又已與受處分人在苗栗縣頭份鎮調解委員會達成調解，由受處分
    人賠償新台幣（下同）二十萬元結案，並未對受處分人過失傷害部分提出告訴。
    移送機關即交通部公路總局新竹區監理所苗栗監理站，逕依舉發違規通知單所載
    ，以受處分人違反道路交通管理處罰條例第三十五條第一項第一款、第六十二條
    第一項規定，於九十一年三月二十九日以竹監苗字第５４─Ｆ00000000
    號違反道路交通管理事件裁決書，裁決受處分人罰鍰新台幣（下同）四萬九千五
    百元，並吊銷駕駛執照，終生不得考領，揆諸上情實屬不當，難以令人甘服，茲
    請求撤銷原處分等語。
二、按「汽車駕駛人，駕駛汽車經測試檢定酒精濃度超過規定標準者，處新臺幣一萬
    五千元以上六萬元以下罰鍰，並當場禁止其駕駛及吊扣其駕駛執照一年。因而肇
    事致人受傷者，並吊扣其駕駛執照二年；致人重傷或死亡者，吊銷其駕駛執照，
    並不得再考領。」「汽車駕駛人，駕駛汽車肇事致人受傷或死亡，應即採取救護
    或其他必要措施，並向警察機關報告，不得駛離；違者吊扣其駕照三個月至六個
    月；逃逸者吊銷駕駛執照。」，九十年一月十七日修正實施之道路交通管理處罰
    條例第三十五條第一項、第六十二條第一項分別定有明文。本件受處分人甲○○
    於九十一年二月二十一日在飲用酒類後，竟仍駕駛車牌號碼Ｗ七—二四七八號自
    用小貨車，沿苗栗縣頭份鎮○○路由東往西方向行駛。迨於九十一年二月二十一
    日十八時四十五分許，行經苗栗縣頭份鎮○○路與八德一路路口處，欲左轉八德
    一路時，因未注意車前狀況，適因羅啟誠騎乘腳踏車沿上開中央路由西往東方向
    駛來，欲煞避已嫌不及，而撞及羅啟誠所騎乘之腳踏車，造成羅啟誠人車倒地，
    腿部骨折受傷（參見舉發違反道路交通管理事件通知單）。嗣經警據報前往處理
    ，並向甲○○施以呼氣酒精濃度測試，測得其呼氣酒精濃度值達每公升零點九七
    毫克等事實，前經臺灣苗栗地方法院檢察署檢察官偵查後，以受處分人酒醉駕車
    ，觸犯公共危險罪事證明確，於九十一年六月十三日以九十一年度偵字第八六七
    號聲請本院簡易判決處刑；至於警察機關所移送之「肇事逃逸」部分，則因受處
    分人於肇事後，其車輛確留在現場，並未駛離；且前往處理現場之警察，雖於案
    發後甫至現場時未尋獲受處分人，然於嗣後第二次至現場時，係在受處分人車上
    尋獲受處分人而帶回警局完成偵訊筆錄，故經檢察官偵查後，以查無積極證據足
    資證明受處分人確有肇事後逃逸情事，而經上揭同署檢察官併為不起訴處分在案
    ，有聲請簡易判決處刑書、不起訴處分書各一件附卷可稽。又受處分人固因車禍
    肇事致造成被害人羅啟誠受傷，惟被害人之傷害既為腿部「骨折」，且依檢察官
    偵查中所見，被害人尚可行走，並未致「毀敗」一肢以上機能之程度，核屬一般
    傷害範圍，尚非「重傷」，且於事後已與受處分人在苗栗縣頭份鎮調解委員會達
    成調解，由受處分人賠償二十萬元後，並未對受處分人就過失傷害部分提出告訴
    ，業經本院調閱前揭案件卷宗查證屬實。從而，受處分人固有酒醉駕車肇事致人
    受傷情事，與道路交通管理處罰條例第三十五條第一項第一款前段之「酒精濃度
    超過規定標準因而肇事致人受傷」規定相合，惟既未將車輛駛離，亦有將被害人
    送醫，且被害人所受者尚非「重傷」，又無積極證據證明有「肇事逃逸」情形，
    是受處分人之異議理由，就其並未將肇事車輛駛離現場；並非「肇事逃逸」及被
    害人並非「重傷」等部分，洵屬可採。綜合上述，本件受處分人之違規事實，裁
    決機關原應依違反道路交通管理處罰條例第三十五條第一項第一款有關「汽車駕
    駛人，駕駛汽車經測試檢定酒精濃度超過規定標準者，處新臺幣一萬五千元以上
    六萬元以下罰鍰：：。因而肇事致人受傷者，並吊扣其駕駛執照二年：：」前段
    之規定予以處罰，卻逕依同條款後段及第六十二條第一項規定，裁決受處分人吊
    銷駕駛執照，終生不得考領，尚有未洽，爰將該部分予以撤銷，由裁決機關另為
    適當之處罰，爰裁定如主文第一項所示。至於原裁決罰鍰四萬九千五百元部分，
    則受處分人既經測試檢定酒精濃度超過規定標準（道路交通管理處罰條例規定呼
    氣酒精濃度值不得逾每公升零點二五毫克），是裁決機關依上揭同條例第三十五
    條第一項第一款規定科處罰鍰，罰鍰額度復未超逾法定裁量範圍，異議人就此部
    分之聲明異議即無理由，應予駁回。
三、據上論斷，應依道路交通案件處理辦法第二十條，裁定如主文。
中      華      民      國    九十一    年      八      月     十九     日
                                    臺灣苗栗地方法院交通法庭
                                        法  官    楊  台  清
右正本證明與原本無異。
如不服本裁定應於送達後五日內向本院提出抗告狀。
                                        書記官    李  惠  雯
中      華      民      國    九十一    年      八      月     十九     日
